【裁判字號】    99,抗,95
【裁判日期】    990415
【裁判案由】    聲請撤銷緩刑
【裁判全文】
臺灣高等法院高雄分院刑事裁定            99年度抗字第95號
抗  告  人
即受刑人    甲○○
上列抗告人因聲請撤銷緩刑案件，不服臺灣高雄地方法院中華民
國99年3 月9 日裁定（99年度審撤緩字第23號），提起抗告，本
院裁定如下：
    主  文
抗告駁回。
    理  由
一、本件抗告意旨略以：抗告人所犯第2 、3 案均與第1 件併宣
    告緩刑案件同時進行審理，並非第1 案宣判後再犯之罪，且
    抗告人已深感後悔，記取教訓，請將撤銷緩刑之原裁定撤銷
    云云。
二、按受緩刑之宣告，而於緩刑前因故意犯他罪，嗣在緩刑期內
    受6 月以下有期徒刑、拘役或罰金之宣告確定，而足認原宣
    告之緩刑難收其預期效果，有執行刑罰之必要者，得撤銷其
    宣告之緩刑，刑法第75條之1 第1 項第1 款定有明文。又得
    否撤銷緩刑之宣告，除須符合刑法第75條之1 第1 項各款之
    要件外，另賦予法院決定撤銷與否之權限，亦即由法院審核
    是否符合「足認原宣告之緩刑難收其預期效果，而有執行刑
    罰之必要」。故法官應本於合目的性之裁量，妥適審酌被告
    所犯前後數罪間，關於法益侵害之性質、再犯之原因、違反
    法規範之情節是否重大、被告主觀犯意所顯現之惡性及其反
    社會性等情節，是否已使前案原為促使惡性輕微之被告或偶
    發犯、初犯改過自新而宣告之緩刑，已難收其預期之效果，
    而確有執行刑罰之必要。
三、經查：本件抗告人甲○○於民國95年5 、6 月間因犯偽造文
    書案件，經台灣高雄地方法院以96年度訴字第3995號判處有
    期徒刑1 年2 月減為7 月、緩刑3 年，於民國97年4 月2 日
    確定；其於緩刑期前即96年3 月16至同年7 月31日更犯業務
    侵占、偽造文書等罪，經台灣高雄地方法院及本院分別於緩
    刑期內即98年6 月25日及98年9 月10日以98年度訴字第542
    號、98年度上訴字第1027號判處有期徒刑6 月減為3 月、6
    月、6 月，及有期徒刑3 月減為1 月又15日、3 月、3 月、
    應執行有期徒刑7 月，並分別於98年7 月27日及98年10月5
    日確定等情，有前引各刑事判決及臺灣高等法院被告前案紀
    錄表在卷可按。準此，抗告人於第1 件偽造文書案件宣告緩
    刑前，另犯性質相同之他罪，且緩刑前所為第2 、3 案多次
    犯行亦經法院判處多數宣告刑，衡情抗告人犯罪情節已顯嚴
    重，法治觀念薄弱，且自身反省自制能力不足，足認原宣告
    之緩刑已難收其預期效果，而有執行刑罰之必要，此項情形
    ，不因抗告人之深感後悔態度而異其認定。原審因而裁定將
    受刑人所受上開緩刑宣告撤銷，核無不合。抗告意旨，請求
    免予撤銷緩刑宣告而指摘原裁定不當，並無理由，應予駁回
    。
據上論結，應依刑事訴訟法第412 條，裁定如主文。
中    華    民    國    99    年    4     月    15    日
                  刑事第七庭    審判長法  官  莊飛宗
                                      法  官  謝宏宗
                                      法  官  蔡廣昇
以上正本證明與原本無異。
不得再抗告。
中    華    民    國    99    年    4     月    15    日
                                      書記官  黃英彥

司法院資訊處製作；財團法人民間司法改革基金會備份。
